臺灣士林地方法院刑事判決　　　　　　99年度交簡上字第24號
上　訴　人　臺灣士林地方法院檢察署檢察官
被　　　告　鐘景祺
上列上訴人因被告過失傷害案件，不服本院刑事庭中華民國99年
8 月31日99年度審交簡字第193 號第一審刑事簡易判決（起訴案
號：臺灣士林地方法院檢察署99年度偵字第9532號），提起上訴
，本院管轄之第二審合議庭判決如下：
    主  文
上訴駁回。
    理  由
一、本案經本院審理結果，認原審以被告鍾景祺係犯刑法第284
    條第1 項前段之過失傷害罪，判處拘役50日，如易科罰金，
    以新臺幣1,000 元折算1 日，其認事用法及量刑均無違誤，
    應予維持，爰予逕行引用原判決所記載之事實、證據及理由
    （如附件）。
二、檢察官依告訴人請求上訴意旨略謂：被告於案發後，歷經4
    次調解均以沒錢、沒工作等推諉之詞不願賠償，也無法提出
    賠償方案，足見並無賠償誠意。而被告聲稱沒工作，告訴人
    卻看見被告疑似在修理小貨車輪胎，被告說詞令人質疑。被
    告迄今尚未與告訴人達成和解，難認有悔意，原審竟僅判處
    被告拘役50日，顯屬過輕云云。
三、本院查：
  (一)按刑罰之量定，乃屬法院自由裁量之職權，倘於法定刑度之
    內，斟酌刑法第57條所定情形，予以擇定，客觀上又無顯然
    濫權之情形，即無許當事人任憑主觀意見，指摘其違法、失
    當，資為合法上訴理由。又刑法第284 條第1 項前段之過失
    傷害罪，其法定本刑為6 月以下有期徒刑、拘役或新臺幣1
    萬5,000 元以下罰金。
  (二)本件原審係以被告自首依法減刑後，再斟酌被告品行、智識
    程度，兼衡其過失情節及告訴人受傷程度，並考量被告坦承
    犯行，惟因與告訴人就賠償金額缺乏共識，始迄未賠償之犯
    後態度，與其生活狀況等一切情狀，量處拘役50日。經核既
    在法定刑度之內，並已就上訴意旨所指之被告與告訴人就損
    害賠償未達成和解之情形，併為量刑之審酌。至上訴意旨雖
    另指：被告均以沒錢、沒工作等詞推諉不願賠償，而被告聲
    稱沒工作，告訴人卻發現被告在修理小貨車輪胎云云。然被
    告於本院審理時已陳明：那次修理小貨車輪胎是因伊朋友黃
    效基沒空，叫伊幫忙開車去修理等語（見本院卷第55頁），
    而該小貨車車主確係登記為黃效基乙節，有卷附車號查詢汽
    車車籍1 紙可按（見本院卷第51頁）；又被告於案發之98年
    度並無任何所得或財產歸屬資料，亦經財政部臺北市國稅局
    以99年11月11日財北國稅資字第0990259981號檢送被告98年
    度綜合所得稅各類所得資料清單、財產歸屬資料清單各1 紙
    函覆在卷（見本院卷第32至34頁）；再被告係因與告訴人就
    賠償金額難達共識，致迄未賠償告訴人乙情，除據被告於偵
    查、原審一再陳明外（見偵卷第9 頁，原審卷第17頁），復
    有調解不成立證明書、告訴人提出之車禍民事要求賠償表各
    1 份在卷可稽（見偵卷第33至42頁），並經原判決敘明如上
    ，就此告訴人亦陳明已提出民事訴訟（見本院卷第55頁反面
    ）。則被告與告訴人應係因賠償金額有爭執而未達成和解，
    尚難認被告有藉口無工作而不願賠償之情。綜上所述，原審
    量刑客觀上尚難認有顯然濫權之情形，檢察官循告訴人主觀
    意見，上訴指摘輕縱，不能認為有理由，應予駁回。
據上論斷，應依刑事訴訟法第455 之1 第1 項、第3 項、第368
條、第373 條，判決如主文。
本案經檢察官李松德到庭執行職務。
中    華    民    國   100    年    2     月    25    日
                  刑事第二庭審判長法  官  王梅英
                                  法  官  蔡明宏
                                  法  官  李冠宜
以上正本證明與原本無異。
本件不得上訴。
                                  書記官  劉欣怡
中    華    民    國   100    年    2     月    25    日